臺灣苗栗地方法院刑事判決　　　　　　　 93年度易字第604號
公　訴　人　臺灣苗栗地方法院檢察署檢察官
被　　　告　丙○○
　　　　　　甲○○
　　　　　　乙○○ 原名徐保.
上列被告等因竊盜等案件，經檢察官提起公訴（93年度偵字第32
01、3206號），本院合議庭裁定由受命法官獨任進行簡式審判程
序，判決如下：
    主  文
丙○○竊盜，處有期徒刑拾月。又共同連續意圖為自己不法之所
有，而侵占漂流物，處罰金伍仟元，如易服勞役，以參佰元折算
壹日。扣案之鏈鋸及千斤頂各壹台、萬力桿參支、鋼筋鐵條壹支
、車號H2-4850 號自小貨車壹部均沒收。
甲○○共同意圖為自己不法之所有，而侵占漂流物，累犯，處罰
金伍仟元，如易服勞役，以參佰元折算壹日。扣案之鏈鋸及千斤
頂各壹台、萬力桿參支、鋼筋鐵條壹支、車號H2-4850 號自小貨
車壹部均沒收。
乙○○搬運贓物，處有期徒刑參月，如易科罰金，以參佰元折算
壹日。
    犯罪事實及理由
一、犯罪事實：
（一）甲○○於民國90年間，因違反毒品危害防制條例案件，經
      本院判決有期徒刑7 月確定，於92年1 月17日執行完畢，
      猶仍不知悔改。丙○○於86、90年間，均因侵占漂流物案
      件，經本院先後判處罰金4500元、5000元（不構成累犯）
      ，亦不知警惕。
（二）丙○○明知93年8 月25日「艾利」颱風後，漂流至國有林
      區域外之苗栗縣泰安鄉梅園村梅園9 號下游約500 公尺附
      近大安溪河床上之肖楠木，於93年8 月27日零時起公告停
      止開放當地居民自由撿拾，並於苗栗縣政府在同年9 月25
      日清理註記完畢、公告開放當地居民自由撿拾前，係屬國
      有而為苗栗縣政府所管理之漂流木，竟意圖為自己不法所
      有，基於侵占漂流物之概括犯意，於同年8 月31日，駕駛
      其所有車牌已報廢之車號H2-4850 號自小貨車，前往上址
      截鋸河床上之肖楠木3 塊，搬運回住處而侵占之。嗣再於
      同年9 月2 日下午4 時許，與甲○○共同基於前開意圖為
      自己不法所有之犯意聯絡，持丙○○所有之鏈鋸及千斤頂
      各1 台、萬力桿3 支、鋼筋鐵條1 支，駕駛上開車輛前往
      上址將河床上1 棵巨型肖楠木截鋸為5 節而侵占之，並先
      將其中1 節共同搬運至上開自小貨車，旋於同日下午5 時
      20 分 許，為警當場查獲，並扣得丙○○所有之鏈鋸、千
      斤頂各1 台、萬力桿3 支、鋼筋鐵條1 支、報廢之車號H2
      -4850 號自小貨車1 部。而渠二人所截鋸之肖楠木5 節經
      扣押後，由臺灣苗栗地方法院檢察署檢察官命警責付由行
      政院農委會林務局新竹林管處大湖工作站（下稱大湖工作
      站）技術士丁○○保管。
（三）丙○○於上開案件為警查獲逮捕、並於同年9 月3 日上午
      解送本署，經檢察官訊問釋回後，前往上址欲取回尚留在
      現場之自小貨車時，發現在其自小貨車上已經扣押而為丁○○保管中之1 節肖楠木未及為丁○○運往適當地點堆置
      存放，竟意圖為自己不法之所有之犯意，逕將上開肖楠木
      運回其住處而竊取據為己有。嗣於翌日以新臺幣3000元之
      代價，雇請乙○○到其住處將其所侵占及竊取之漂流木運
      往桃園。
（四）又乙○○前因侵占漂流木案件，於92年2 月間經本院判處
      罰金5000元確定，顯知漂流木非可任意撿拾，竟基於搬運
      贓物之不確定故意，受丙○○雇用而於93年9 月4 日下午
      4 時許，駕駛車牌號碼ＨＹ─7895號自小貨車，前往苗栗
      縣泰安鄉梅園村丙○○之住處，搭載丙○○並將丙○○所
      侵占及竊取之肖楠材質漂流木9 節，搬上其所有上開自小
      貨車後，循國道3 號高速公路北上，欲運往桃園縣大溪鎮
      兜售。嗣於同日傍晚6 時37分許，行經上開公路北上103
      公里附近時，因爆胎車輛翻覆而為前往現場處理之員警查
      獲，並起獲肖楠木9節 。
二、證據名稱：
（一）被告3人於偵查及本院之自白。
（二）證人即大湖工作站技術士丁○○、江來祥，苗栗縣政府林
      務課課長詹益龍警詢之證詞。
（三）苗栗縣政府公告2 張、查獲丙○○及甲○○竊取國有漂流
      木材積表、違反森林法竊取漂流木責付保管書各1 份、照
      片20幀
（四）扣案之丙○○所有之鏈鋸、千斤頂各1 台、萬力桿3 支、
      鋼筋鐵條1 支、報廢之車號H2-4850 號自小貨車1 部。
三、量刑理由：
    被告丙○○一再觸犯相同案件，且本次經警查獲後，不知悔
    改，竟在檢察官釋回後，旋即竊取已交由大湖工作站技術士
    丁○○保管之肖楠木1 節，蔑視公權力，惡性重大；被告甲○○於87年間，因侵占漂流木案件，經本院判處罰金4000元
    ，被告乙○○於91年間，亦因侵占漂流木案件，經本院判處
    罰金5000元，以上有各該刑事判決1 份在卷可稽，其2 人明
    知撿拾漂流木必須確認公告期間，始得撿拾，被告甲○○卻
    仍再度觸法，被告乙○○明知上情，竟仍搬運被告丙○○在
    公告期間外所撿拾之漂流木，其3 人之生活狀況、智識程度
    、犯罪動機、目的、手段，及犯後均坦承犯行等一切情狀，
    分別量處如主文之刑，並就被告丙○○、甲○○所犯侵占漂
    流物部分分別諭知易服勞役之折算標準，及被告乙○○部分
    諭知易科罰金之折算標準。
四、應適用之法條：
    刑事訴訟法第299 條第1 項前段、第310 條之2 、第454 條
    第1 項，刑法第28條、第56條、第320 條第1 項、第349 條
    第2 項、第337 條、第47條、第41條第1 項前段、第42條第
    2 項、第38條第1 項第2 款，罰金罰鍰提高標準條例第1 條
    前段、第2 條，判決如主文。
五、如不服本件判決，得自收受送達之日起10日內，向本院提起
    上訴。
本案經檢察官黃彥琿到庭執行職務。
中　　華　　民　　國　　94　　年　　3 　　月　　4 　　日
                  刑事第3庭   法　官　林卉聆
以上正本證明與原本無異。
如不服本判決，應於送達後10日內向本院提出上訴狀（應附繕本
）。
                              書記官  盧俊良
中　　華　　民　　國　　94　　年　　3 　　月　　4 　　日
附錄論罪之法條全文：
中華民國刑法第320條第1項
意圖為自己或第三人不法之所有，而竊取他人之動產者，為竊盜
罪，處五年以下有期徒刑、拘役或500元以下罰金。
中華民國刑法第349條第2項
搬運、寄藏、故買贓物或為牙保者，處五年以下有期徒刑、拘役
或科或併科1,000元以下罰金。
中華民國刑法第337條
意圖為自己或第三人不法之所有，而侵占遺失物、漂流物或其他
離本人所持有之物者，處500 元以下罰金。
